臺北高等行政法院裁定
　　　　　　　　　　　　　　　　93年度簡字第01378號
原　　　告　甲○○
上列當事人間因綜合所得稅事件，提起行政訴訟。本院裁定如下
︰
　　主  文
原告之訴駁回。
訴訟費用由原告負擔。
　　理  由
一、按「人民因中央或地方機關對其依法申請之案件，予以駁回
    ，認為損害其權利或法律上之利益，經依訴願程序後，得向
    高等行政法院提起請求該機關應為行政處分或應為特定內容
    之行政處分之訴訟。」行政訴訟法第5條第2項定有明文。是
    以提起課予義務訴訟應經合法訴願程序，若未經合法訴願程
    序而起訴者，行政法院應以裁定駁回之，行政訴訟法第107
    條第1項第10款定有明文。
二、本件原告於87年3月31日辦理86年度綜合所得稅結算申報，
    原列報由李瓊絲（原告女兒）扶養原告甲○○（夫）、原告
    之配偶胡健華單獨申報一戶，淨繳所得稅額為新台幣（下同
    ）44,316元，原告嗣於92年5月8日向財政部臺北市國稅局所
    屬文山稽徵所申請改按最有利條件修正申報，即原告與其配
    偶胡健華夫妻合併申報，李瓊絲單獨申報，如此淨繳所得稅
    額僅為20,974元。並主張91年度綜合所得稅申報時限已由每
    年2月20日起至3月31日止改為5月1日起至5月31日止，86年
    度綜合所得稅申請退稅時限應延至92年5月31日止前完成，
    請求重新核算退還溢繳稅款23,342元，經財政部臺北市國稅
    局所屬文山稽徵所以92年6月23日財北國稅文山綜所一字第
    0920005957號函復，以未符稅捐稽徵法第21條之規定，否准
    其申請。原告不服，乃提起行政訴訟，請求准予改按最有利
    條件申報，令財政部臺北市國稅局所屬文山稽徵所重新計算
    退稅云云。查原告向財政部臺北市國稅局所屬文山稽徵所請
    求其86年度綜合所得稅，未按最有利條件申報，淨繳所得稅
    額為44,316元，請求准予改按最有利條件申報，即淨繳所得
    稅額為20,974元，較其原申報方式有利23,342元，請求其重
    新核算退還溢繳稅款23,342元。核原告向財政部臺北市國稅
    局所屬文山稽徵所請求之意旨為申請退還溢繳之稅款，係請
    求其作成准予退稅之行政處分，惟其請求退稅遭拒絕，提起
    本件課予義務訴訟，依首揭意旨應先經訴願程序，其既未經
    訴願程序，則其提起本件訴訟，不備起訴要件，顯非適法，
    應予駁回。
三、依行政訴訟法第107條第1項第10款、第104條、民事訴訟法
    第95條、第78條，裁定如主文。
中    華    民    國    94     年     6    月   30    日
                              第一庭法  官 吳東都
上為正本係照原本作成。
本件以訴訟事件所涉及之法律見解具有原則性者為限，始得於本
裁定送達後10日內向本院提出抗告狀（須按他造人數附繕本），
並經最高行政法院許可後方得抗告。
中　　華　　民　　國　　94　　 年　 　6　　月　 30　  日
 　　  　　　　　　　    　         書記官 李金釵
